臺灣雲林地方法院刑事判決　　　　　　　　　　　　　九十三年度訴字第四三三號
　　公　訴　人　臺灣雲林地方法院檢察署檢察官
　　被　　　告　甲○○
右列被告因偽造文書等案件，經檢察官聲請簡易判決處刑（九十三年度偵緝字第四一
號），本院虎尾簡易庭（九十三年度虎交簡字第八四號），認為不宜以簡易判決處刑
，移
庭裁定依簡式審判程序審理，本院判決如左：
    主  文
甲○○行使偽造私文書，足以生損害於公眾及他人，處有期徒刑月，如易科罰金，
以佰元折算壹日。偽造之內政部警政署國道公路警察局泰安分隊九十一年三月十九
日訊問筆錄上「乙○○」之署押及指印各貳枚、內政部警政署國道公路警察局公警局
交字第Ｚ00000000號舉發違反道路交通管理事件通知單（一式四聯）上偽造
之「乙○○」署押計肆枚、酒精測試表上偽造之「乙○○」署押及指押各壹枚，均沒
收之。
    事  實
一、甲○○前於民國八十一年間因違反麻醉藥品管理條例等案件，經臺灣板橋地方法
    院以八十一年訴字第二二一九號判處有期徒刑五年六月，最高法院上訴駁回而確
    定，八十五年一月二十二日入監執行，八十七年五月五日縮短刑期假釋出監，假
    釋期間因違反保安處分執行法第七十四條之二規定，且情節重大，經台灣宜蘭監
    獄於九十年三月二十七日報請法務部撤銷假釋，尚有假釋殘餘刑期三年又九日（
    未構成累犯，公訴人誤載為九十年七月二十一日執行完畢，詳後述）。竟於九十
    一年三月十九日凌晨酒醉駕車，並於一時九分許，為警攔檢測得其呼氣酒精濃度
    達每公升０．七六毫克（該公共危險部分，業經臺灣臺中地方法院以九十三年度
    交易緝字第五號判處拘役五十五日，九十三年八月十四日確定，已由本院另為免
    訴判決）。甲○○為免遭開單處罰，另基於偽造文書之犯意，冒用「乙○○」之
    名義，在內政部警政署國道公路警察局公警局交字第Ｚ00000000號舉發
    違反道路交通管理事件通知單（一式四聯，含通知聯、移送聯、迴覆聯及存根聯
    ）上之「收受通知聯者簽章」欄內，偽簽「乙○○」之署押，計四枚，以示乙○
    ○為實際違規人及其業已收受該告發通知單之意，再將該通知單交予警員收執而
    予行使，足生損害於乙○○本人及警察機關、交通監理機關對於違規車輛駕駛人
    資料管理及處罰之正確性，嗣接續在酒精測試表上偽造「乙○○」之署押及指印
    各一枚，及在內政部警政署國道公路警察局泰安分隊九十一年三月十九日訊問筆
    錄上偽造「乙○○」之署押及指印各二枚，亦足以生損害於乙○○本人及警檢單
    位偵查案件之正確性（公訴人漏此偽造警訊筆錄上署押部分，詳後述）。嗣經警
    循線查知上情。
    理  由
一、程序方面：
    本件被告甲○○所犯為死刑、無期徒刑、最輕本刑三年以上有期徒刑及高等法院
    管轄第一審案件以外之罪，並經被告於準備程序進行中，就前揭被訴事實為有罪
    之陳述，經法官告知簡式審判程序之旨，並聽取公訴人、被告之意見後，合議庭
    認為適宜，依刑事訴訟法第二百七十三條之一第一項之規定，裁定進行簡式審判
    程序，合先敘明。
二、認定犯罪事實所持之證據及理由：
  (一)被告甲○○之自白。
  (二)被害人乙○○之指述、證人許水陌、李明豐之證述。
  (三)內政部警政署國道公路警察局公警局交字第Ｚ00000000號舉發違反道路
    交通管理事件通知單一件。
  (四)酒精測試表一件。
  (五)內政部警政署國道公路警察局泰安分隊九十一年三月十九日訊問筆錄上偽造「乙
    ○○」之署押及指印。
  (六)內政部警政署刑事警察局九十一年八月一日刑紋字第０九一０一九四七六四號鑑
    驗書。足以證明送鑑警訊筆錄上署名「乙○○」簽名處指紋二枚，與甲○○指紋
    相符。
  (七)綜上，前揭證據足以證明被告之自白與事實相符，被告犯行已臻明確，應依法論
    科。
三、論罪科刑之理由：
  (一)被告甲○○在員警所開立之舉發違反道路交通管理事件通知單（一式四聯，含通
    知聯、移送聯、迴覆聯及存根聯）上之「收受通知聯者簽章」欄內，偽簽「乙○
    ○」之姓名，即表示業已收受該舉發通知單之意思，再交回取締員警處理，而為
    行使，足以生損害於交通監理單位對於交通違規事件裁罰之正確性以及乙○○之
    人格權益，核其所為，係犯刑法第二百十六條、第二百十條之行使偽造私文書罪
    。
  (二)而被告在酒精測試單之被測人欄位內偽造他人署押，並不表示該酒測單為行為人
    所制作，易言之，酒測單係員警自酒測器中列印出，為員警所制作，而接受酒測
    之人在該欄位簽名，亦僅係表示以本人簽名之意思在該欄位簽名，並不作為任何
    行為人收受該酒測單或接受該此酒測結果之證明，而無刑法上文書之定義，僅得
    認係偽造署押。
  (三)又關於被告基於行使偽造私文書之犯意，冒用「乙○○」名義，接續在內政部警
    政署國道公路警察局泰安分隊九十一年三月十九日訊問筆錄上偽造「乙○○」之
    署押及指印。此部分事實，雖未經載明於聲請簡易判決處刑書，惟經公訴人於準
    備程序時表明被告在警訊筆錄有偽造「乙○○」署押之事實，應係擴張被告此部
    分偽造署押之犯行，本院自應併予審理。
  (四)另聲請簡易判決處刑書認被告所犯行使偽造文書、公共危險二罪間，係方法結果
    之牽連犯關係。惟經公訴檢察官於本院準備程序時，當庭表示該二罪間係屬數罪
    併罰關係，而請求更正，本院自應就該二罪分別審理，就被告所涉公共危險罪部
    分（已經臺中地方法院判決確定），另為審結。
  (五)被告在內政部警政署國道公路警察局公警局交字第Ｚ00000000號舉發違
    反道路交通管理事件通知單上之「收受通知聯者簽章」欄內，偽簽「乙○○」之
    署押、在酒精測試表上偽造「乙○○」之署押及指印，及在內政部警政署國道公
    路警察局泰安分隊九十一年三月十九日訊問筆錄上偽造「乙○○」之署押及指印
    ，係以一行為接續進行，為單純一罪。
  (六)被告上揭在舉發違反道路交通管理事件通知單上偽造署押行為，為偽造私文書之
    階段行為；而其偽造私文書之低度行為，為高度之行使偽造私文書行為所吸收，
    均不另論罪。
  (七)爰審酌被告係因通緝在身及為避免行政罰鍰、犯罪所生之危害非深，及其犯罪後
    猶知悔悟，坦承犯行，犯罪後態度尚佳等一切情狀，量處如主文所示之刑，並諭
    知易科罰金之折算標準示懲。
  (八)被告在內政部警政署國道公路警察局泰安分隊九十一年三月十九日訊問筆錄上偽
    造「乙○○」之署押及指印各二枚、內政部警政署國道公路警察局公警局交字第
    Ｚ00000000號舉發違反道路交通管理事件通知單（一式四聯）上偽造之
    「乙○○」署押計四枚、酒精測試表上偽造之「乙○○」署押及指押各一枚，應
    依刑法第二百十九條之規定，不問屬於犯人與否，併予宣告沒收之。
  (九)至於被告前於八十一年間因違反麻醉藥品管理條例等案件，經臺灣板橋地方法院
    以八十一年訴字第二二一九號判處有期徒刑五年六月，最高法院上訴駁回而確定
    ，八十五年一月二十二日入監執行，八十七年五月五日縮短刑期假釋出監，假釋
    期間因違反保護管束情節重大，經撤銷假釋，尚有假釋殘餘刑期三年又九日，尚
    未執行完畢，有臺灣高等法院被告全國前案紀錄，及臺灣板橋地方法院九十年度
    執更字第０一四五號、九十三年度執更緝字第九三號執行案卷各一件可參。公訴
    人誤載為九十年七月二十一日業已執行完畢，有累犯之適用云云，顯有誤解，附
    此敘明。
四、適用之法律：
  (一)刑事訴訟法第四百五十二條、第二百七十三條之一第一項、第二百九十九條第一
    項前段。
  (二)刑法第二百十六條、第二百十條、第四十一條第一項前段、第二百十九條，罰金
    罰鍰提高標準條例第二條。
本案經檢察官丙○○到庭執行職務。
中      華      民      國      九十三      年      九    月    二十三  日
                                         臺灣雲林地方法院刑事第四庭
                                             法  官  李  淑  惠
右正本證明與原本無異
如不服本判決，應於送達後十日內向本院提出上訴狀。（須附繕本）
                                             書記官  徐  基  典
中      華      民      國      九十三      年      九    月    二十三  日
附錄論罪法條
刑法第二百十六條（行使偽造變造或登載不實之文書罪）
行使第二百十條至第二百十五條之文書者，依偽造、變造文書或登載不實事項或使登
載不實事項之規定處斷。
刑法第二百十條（偽造變造私文書罪）
偽造、變造私文書，足以生損害於公眾或他人者，處五年以下有期徒刑。
